臺灣高等法院刑事判決　　　　　　　　　　　　　　九十年度上易字第四二八號
　　上　訴　人　臺灣板橋地方法院檢察署檢察官
　　被　　　告　丙○○
　　被　　　告　乙○○
右上訴人因被告賭博案件，不服臺灣板橋地方法院九十年度易字第一五二六號，中華
民國九十年九月二十六日第一審判決（起訴案號：臺灣板橋地方法院檢察署九十年度
偵字第四三三二號）提起上訴，本院判決如左：
    主  文
上訴駁回。
    理  由
一、公訴意旨略以：被告丙○○、乙○○於民國九十年二月二十日晚間九時許，至臺
    北縣板橋市○○路○段二七九號二樓陳世昌（已經判決有罪確定）所經營未經辦
    理營利事業登記之電子遊戲場之公眾得出入之場所，該店內擺設電動賭博機具賓
    果電腦主機二十台、麻將台十台、金撲克四十台，供不特定之賭客把玩，其賭博
    方式為賓果以一元換二分方式開分押注，麻將以十元換一個代幣，投入機具，金
    撲克是以一元換一分方式開分，如押中可得倍數不等之分數，並兌換同比例之現
    金，如未押中則賭金歸陳世昌所有。旋於九十年二月二十日晚間十一時三十分許
    ，丙○○、乙○○與店內員工即現場負責之廖鍵文、負責賓果開分員廖麗真、負
    責金撲克開分員蘇招君、負責麻將開分員白佳雯、把風之游景德及賭客陳柏翰、
    楊明傑、李偉民、韓祺軒、陳貴忠（以上十人均已經判決有罪確定）為警當場查
    獲，因認被告丙○○、乙○○涉犯刑法第二百六十六條第一項前段之在公眾得出
    入之場所賭博財物罪嫌云云。
二、訊據被告丙○○、乙○○均堅決否認有何賭博之犯行，被告丙○○辯稱：當日伊
    正要去釣蝦場，走在路上即遭穿著便衣之警員攔下，並詢問伊是否從電玩店跑下
    來，伊回答稱伊在等朋友，惟警員並未採信，即將伊帶回陳世昌所開設之電玩店
    二樓，嗣並將伊帶回派出所，於警訊中最初否認賭博，其後係因警員說伊如果坦
    承賭博即可回家，所以伊才會在警訊中承認等語；被告乙○○辯稱：當日伊在外
    散心，行經被查獲地看到兩人在爬牆，伊以為渠等是小偷，待渠等跳下來後，渠
    等自稱係警察，並提出證件，亦叫伊出示證件，待伊拿出來後，渠等就將伊帶回
    店裡，並指稱伊在該店賭博，事實上伊並沒有去玩，警訊時原本不承認，是警察
    說承認就可以回家，伊才會在警局承認等語。
三、上訴人即公訴人認被告二人涉犯於公眾得出入之場所賭博財物之罪嫌，無非以被
    告丙○○、乙○○於警訊中坦承不諱，資為論據。惟查：
    １、對於公訴人所指被告等坦承賭博犯行乙節，被告丙○○於警訊中供稱：伊當
        時與郭丁俊相約準備在釣蝦場釣蝦，然後伊在前方停車場等不到朋友，於是
        伊走進釣蝦場內之停車場查看，也看不到伊朋友，之後伊又返回釣蝦場內，
        在返回途中就有二名便衣警員將伊攔下，並叫伊出示證件，所以伊就拿出身
        份證供警方查證，伊有在板市○○路○段二七九號二樓玩賭博電玩撲克牌，
        後稱：「因為被警方查獲後感到緊張害怕而不敢承認，而謊稱與郭丁俊相邀
        至釣蝦場釣蝦，但後來發覺其行為不對而承認有把玩賭博電玩」云云（參見
        偵查卷第二十二頁背面、第二十三頁），另被告乙○○於第一次警訊時供稱
        ：伊在馬路上看見兩名男子爬圍牆，伊見狀趨前詢問其為何夜晚拿樓梯爬圍
        牆，他說他是警察，便拿其警察服務證給伊看，然後要求伊出示身份證，伊
        拿給他看，剛好有十一名男女在馬路上行走，便衣警察便叫十一名男女出示
        身份證，伊身份證混在他們身份證一起，警方便認為伊是賭徒云云（參見偵
        查卷第二十四頁背面），嗣於第二次警訊訊時，則改稱：「伊於九十年二月
        二十一日上午三時三十分製作之偵訊筆錄有部份要更正，伊有把玩電玩機檯
        」云云（參見偵查卷第二十六頁），是由被告二人上開供述可知，被告於警
        訊中最初均否認犯行，而後於偵訊過程中或再次訊問時，始改口坦承犯行。
        查被告於原審及本院審理中辯稱於其後之警訊中改而供承賭博犯行，是因警
        員屢以承認有賭博之事即可回家，以免影響其他人不能回家，實則並無賭博
        情事云云，是被告等嗣後所為異於初次警訊之陳訊，既因有此不正當原因，
        既難認其與事實相符。是該等筆錄所載之「承認」尚難認係與事實相符之自
        白。退而言之，被告二人各為前後不一致之「自白」是否可採，仍應調查其
        他證據，以查與事實是否相符。
    ２、再原審傳喚查獲時在場之警員吳錦峰於原審時結證稱：本件是檢察官帶少年
        隊隊長臨檢的，海山分局是少年隊控制現場後才到現場支援，賭客是從民房
        下來，結果被少年隊攔檢到的等語（詳原審卷第八十一頁），另現場警員許
        宏銘於原審時結證：當時要攻堅，有一組人員在後面把守，我們用工具把門
        撬開時，後面就有同仁用無線電連絡有看到一群人從目標物出來，但被告丙○○及乙○○不是伊攔檢到的等語（詳原審卷第一三八頁），又警員甲○○
        結證稱：伊是在前面，先將把風的制伏，因把風者未確實指出路口，所以就
        浪費很多時間，且該處裝有監視器，有發現我們來臨檢，我們上二樓後，發
        現他們都從後門逃走，伊在現場等同仁在後門查獲帶上來，被告二人不是伊
        查獲的等語（詳原審卷第一九三頁、本院卷九十年十二月三十一日訊問筆錄
        ），再警員丁○○結證稱：當時伊在保齡球館裡面，所以被告二人不是伊查
        獲的（詳原審卷第一九三頁），警員糠志明結證稱：伊負責後門，但伊到時
        同事已將賭客及店員制服了，被告二人不是伊查獲的（詳原審卷第一九三頁
        ），警員戊○○結證稱：該案是少年隊承辦的，伊不是第一線進入的警員，
        等伊進入時，店內的電源都已經被切斷，賭客及店員都已經在店內，伊不知
        道他們何處被查獲等語（詳原審卷第二百四十頁），故經訊問有關查獲被告
        二人之經過，現場警員均證稱：並無查獲被告丙○○、乙○○二人，況警員
        甲○○於本院調查時另結證稱：現場共有五、六十名警員，故不知何人查獲
        被告二人，而被告二人亦均一致供稱：因為被臨檢時很暗，所以無法指認帶
        彼等二人到賭場去的警員等語，是本院無法查明究竟是否有警員將被告二人
        由馬路上帶至賭場一事，惟在現場之警員吳錦峰、許宏銘、甲○○、丁○○
        、糠志明、戊○○等人均無人能指述確實查獲被告二人有在賭場把玩賭具，
        再參酌在賭博現場把玩賭具之賭客陳貴志供述稱：當時被通知要先下樓，我
        們已經走到巷弄裡面，約離現場五十公尺遠處，再被警察帶回來，當時沒有
        辦法分辨誰是警察，誰是賭客等語（詳原審卷第一三四頁），顯見在賭場之
        賭客確實有離開賭場，而在巷弄裡被警員帶回一事，故被告二人所述在巷弄
        裡遇到警員被臨檢，當賭客帶回一事，顯有可能，況在賭場現場上班之同案
        被告廖麗真、蘇招君及白佳雯均證稱：不記得有幫丙○○、乙○○開分等語
        （詳原審卷第八十二頁）。均不能為被告等有本件犯行之佐證。
    ３、綜上所述，本件除被告二人上開不一致之自白外，復查無任何證據足資證明
        被告丙○○、乙○○有刑法第二百六十六條第一項前段之在公眾得出入之場
        所賭博財物之犯行。
四、原審以告二人犯罪不能證明，諭知無罪判決，並無不當，公訴人以被告二人曾自
    白為由提起上訴，漏未注意被告二人先後自日不一致，且無其他證據，足以證明
    被告二人有賭博犯行，是公訴人之上訴，為無理由，應予駁回。
據上論斷，應依刑事訴訟法第三百六十八條判決如主文。
本案經檢察官李良忠到庭執行職務
中    華    民    國     九十一   年       一       月        十八      日
                          臺灣高等法院刑事第十八庭
                              審判長法  官  吳      敦
                                    法  官  吳  明  峰
                                    法  官  劉  慧  芬
右正本證明與原本無異。
不得上訴。
                                    書記官  鎖  瑞  嶺
中    華    民    國     九十一   年       一       月       二十一     日
